【裁判字號】    90,交易,20
【裁判日期】    900330
【裁判案由】    過失傷害等
【裁判全文】
臺灣屏東地方法院刑事判決                            九十年度交易字第二號
    公  訴  人  臺灣屏東地方法院檢察署檢察官
    被      告  甲○○
右被告因過失傷害等案件，經檢察官提起公訴（八十九年度偵字第六一一一號），本
院判決如左：
    主  文
甲○○服用酒類，不能安全駕駛動力交通工具而駕駛，處有期徒刑陸月，如易科罰金
，以參佰元折算壹日；又因過失傷害人，處有期徒刑肆月，如易科罰金，以參佰元折
算壹日，應執行有期徒刑捌月，如易科罰金，以參佰元折算壹日。
    事  實
一、甲○○於民國八十九年二月二十日晚上某時許，在屏東縣恆春鎮某不詳地點飲酒
    後，明知其反應較遲鈍，已不能安全駕駛動力交通工具，竟仍執意駕駛車號Ｐ２
    －０２４９號自小客車，搭載乘客宋建鋒、梁子政及梁可韻，沿屏東縣台二十六
    線由北往南方向行駛，甲○○本應注意行車速度，應依標誌之規定，且依當時之
    路況，並無不能注意之情事，竟疏未注意，以超越當地速限每小時七十公里之速
    度行駛，於同日晚間十一時許，途經台二十六線十七公里七○○公尺處，因天雨
    路滑車子失控而飛越中分隔島，撞及對向由乙○○所駕駛之車號Ｐ７－９９２２
    號自小客車，致乙○○受有上唇挫傷、右膝挫擦傷、左足挫傷、左腕擦傷、腰脊
    挫傷，車上乘客即乙○○之子女王圳銘受有眉間裂傷，李孟芸受有前額挫擦傷、
    右大趾擦傷，李悅臻受有右臉挫擦傷等傷害。
二、案經乙○○訴由臺灣屏東地方法院檢察署檢察官偵查起訴。
    理  由
一、訊據被告黃福德固坦承當天喝了三瓶啤酒後，於右揭時、地駕駛車號Ｐ２－０２
    ４９號自小客車肇事，惟辯稱：那是我老板梁子政叫我開車的云云。經查：右揭
    犯罪事實，業據告訴人乙○○指訴綦詳，而證人未建鋒、梁子政及梁可韻於檢察
    官偵訊時，亦證述上開自小客車當時係由被告駕駛無訛。雖本件無酒精濃度測試
    值可資參佐，惟被告已自承開車前曾喝三瓶啤酒，且依證人即至現場處理之警員
    溫德興所證稱：我到現場時，車內只剩三人，我問由誰開車，宋建鋒說是他開的
    車，除宋建鋒外，其他二人酒味很濃，庭上黃福德酒味很濃，因宋建鋒未喝酒，
    所以未作酒精濃度測試等語，顯見被告確有於服用酒類後，已達不能安全駕駛動
    力交通工具而駕駛之犯行，此外，復有道路交通事故調查報告表、車號Ｐ７－９
    ９２２號車損照片數幀在卷可稽，而告訴人乙○○及其子女並因本件車禍而受傷
    ，亦有南門醫院驗傷診斷書四紙附卷為憑。按行車速度，應依標誌之規定，道路
    交通安全規則第九十三條第一項定有明文，被告駕車自應注意上述規定，而依卷
    附道路交通事故調查報告表所載，本件肇事之路面狀況，並無不能注意之情事，
    乃被告竟疏未注意，以致肇事，被告之行為自應認有過失，而其過失行為，與告
    訴人受傷間復有相當之因果關係，事證明確，被告犯行堪以認定。
二、核被告所為，係犯刑法第一百八十五條之三之罪，及同法第二百八十四條第一項
    前段之普通過失傷害罪。被告以一過失行為，同時致乙○○等四人受傷，侵害數
    法益，為想像競合犯，依刑法第五十五條規定，應從一重處斷。被告所犯上開二
    罪，犯意各別，行為不同，應分論併罰。又被告酒醉駕車，因而致人受傷，應依
    道路交通管理處罰條例第八十六條第一項規定，加重其刑。爰審酌被告雖無前科
    ，素行良好，惟被告於喝酒後，仍執意開車，嚴重危害行車之安全，且被告於肇
    事後，迄未與告訴人達成和解，賠償其民事損害等一切情狀，分別量處如主文所
    示之刑，諭知易科罰金之折算標準，並定其應執行之刑。又被告行為後，刑法第
    四十一條已於九十年一月十日修正公布，並自同年月十二日生效，依修正後所規
    定「犯最重本刑為五年以下有期徒刑以下之刑之罪，而受六個月以下有期徒刑或
    拘役之宣告，因身體、教育、職業、家庭之關係或其他正當事由，執行顯有困難
    者，得以一元以上三元以下折算一日，易科罰金。但確因不執行所宣告之刑，難
    以收矯正之效，或難以維持法秩序者，不在此限。併合處罰之數罪，均有前項情
    形，其應執行之刑逾六月者，亦同。」，與修正前之規定「犯最重本刑為三年以
    下有期徒刑以下刑之罪，而受六月以下有期徒刑或拘役之宣告，因身體、教育、
    職業或家庭之關係，執行顯有困難者，得以一元以上三元以下折算一日，易科罰
    金。」相比較，以修正後之規定有利於被告，依刑法第二條第一項前段，應適用
    修正後之規定，併此敘明。
據上論斷，應依刑事訴訟法第二百九十九條第一項前段、刑法第二條第一項前段、第
一百八十五條之三、第二百八十四條第一項前段、第五十五條、第四十一條第一項前
段、第五十一條第五款、道路交通管理處罰條例第八十六條第一項、罰金罰鍰提高標
準條例第一條前段、第二條，判決如主文。
本案經檢察官陳新君到庭執行職務
中      華      民      國      九十      年      三    月     三十     日
                                      臺灣屏東地方法院交通法庭
                                          法  官   包梅真
右正本證明與原本無異。
如不服本判決，應於判決送達後十日內，向本院提出上訴狀。
附錄法條：
刑法第一百八十五條之三
服用毒品、麻醉藥品、酒類或其他相類之物，不能安全駕駛動力交通工具
而駕駛者，處一年以下有期徒刑、拘役或三萬元以下罰金。
刑法第二百八十四條第一項
因過失傷害人者，處六月以下有期徒刑、拘役或五百元以下罰金，致重傷
者，處一年以下有期徒刑、拘役或五百元以下罰金。
                                          書記官   蔡進吉
中     華      民      國      九十      年      四      月    二      日


司法院資訊處製作；財團法人民間司法改革基金會備份。
